【裁判字號】    95,抗,313
【裁判日期】    951124
【裁判案由】    假處分
【裁判全文】
臺灣高等法院高雄分院民事裁定           95年度抗字第313號
抗  告  人    柄森企業有限公司
法定代理人    己○○
抗  告  人    戊○
抗  告  人    丙○○
抗  告  人    庚○○
抗  告  人    甲○○
共同代理人    乙○○
相  對  人    豪信預拌混凝土股份有限公司
兼法定代理人  丁○○
上列抗告人與相對人間假處分事件，抗告人對於台灣澎湖地方法
院民國95年10月23日95年度裁全字第127 號裁定，提起抗告，本
院裁定如下：
    主  文
抗告駁回。
抗告訴訟費用由抗告人負擔。
    理  由
一、抗告意旨：原裁定未依證據調查抗告人提出通行之方案，即
    以主觀認定此方案使用他人土地較多而不採之，明顯違法。
    且原裁定所認定之通行道路並非現行對外通行道路，縱認係
    現行對外通行道路，亦非對周圍地土地所有人損害最小之道
    路。另相對人對其道路無法通行一事，早有預見，其不能營
    業之損失為可預知之投資風險，自不可以此主張損害由周圍
    土地所有人共同承擔，況相對人主張其土地為袋地，與其聲
    請建築線之說明矛盾。原裁定既有違誤，求予廢棄原裁定云
    云。
二、經查：
  (一)抗告人柄森企業有限公司、丙○○、庚○○、甲○○部分：
    (1)按抗告為受裁定之當事人或其他訴訟關係人，對於裁定聲
      明不服之方法，故若受裁定之當事人未受不利之裁定，自
      無許其提起抗告之理。
    (2)查，抗告人柄森企業有限公司、丙○○、庚○○、甲○○
      雖係原裁定之相對人即當事人，但原裁定理由欄三已記載
      ：「聲請人（本件抗告事件之相對人）另列柄森企業有限
      公司、丙○○、.... 、 庚○○、... 、甲○○為相對人
      ，但依據聲請人書狀，聲請人並未具體對上述相對人有所
      聲明，則聲請人此部分聲請，尚屬無理，應予駁回。」。
      則本件抗告事件之相對人在原法院對抗告人柄森企業有限
      公司、丙○○、庚○○、甲○○之聲請部分，經原裁定駁
      回，即原裁定對抗告人柄森企業有限公司、丙○○、庚○
      ○、甲○○並無不利之裁定，則抗告人柄森企業有限公司
      、丙○○、庚○○、甲○○自不得對原裁定聲明不服，其
      對原裁定聲明不服，提起抗告，自屬不合法。
  (二)抗告人戊○部分：
    (1)按當事人於爭執之法律關係，為免防止發生重大之損害、
      避免急迫之危險或有其他相類之情形而有必要時，得聲請
      為定暫時狀態之處分，民事訴訟法第538 條第1 項定有明
      文。再，定暫時狀態之處分，僅為保全強制執行方法之一
      種，故苟合於上開定暫時狀態之處分條件，並經債權人敘
      明定暫時狀態之處分之原因存在，法院即得為准許定暫時
      狀態之處分之裁定。至於主張之實體上理由，是否正當，
      乃屬本案訴訟問題，非定暫時狀態之處分裁判中所能解決
      。
    (2)相對人在原法院主張聲請定暫時狀態處分，通行如原裁定
      附表所示之土地，並陳明願供擔保，以補釋明之不足。原
      法院斟酌相對人已釋明兩造間土地之通行問題，已涉訟多
      時，無法及時解決，相對人因不能營業及不能履約之重大
      損失之情形。並依據原法院歷次勘查現場之結果，並審酌
      兩造提出之通行方案後，認暫定如原裁定主文所載之通行
      路線對周圍土地之所有人損害最小，酌定擔保金額而如相
      對人之聲請准如原裁定主文所載定暫時狀態處分通行，委
      無不合。抗告人所抗辯相對人對其道路無法通行之不能營
      業之損失，不可要求周圍土地所有人共同承擔，且相對人
      土地非袋地，及原裁定所認定之通行道路並非對周圍地土
      地所有人損害最小等，均係實體上問題，揆諸首開說明，
      應在本案訴訟中解決，非本件保全程序所能審究，其抗告
      為無理由。
三、據上論結，本件抗告人柄森企業有限公司、丙○○、庚○○
    、甲○○之抗告為不合法；抗告人戊○之抗告為無理由，依
    民事訴訟法第495 條之1 第1 項、第444 條第1 項前段、第
    449 條第1 項、第95條、第85條第1 項前段、第78條，裁定
    如主文。
中    華    民    國    95    年    11    月    24    日
                            民事第三庭
                                審判長法官  張國彬
                                法      官  吳登輝
                                法      官  簡色嬌
以上正本證明與原本無異。
本件不得再抗告。
中    華    民    國    95    年    11    月    24    日
                                書  記  官  黃一秋


司法院資訊處製作；財團法人民間司法改革基金會備份。
